Minutes et répertoires du notaire Jacques BRICAULT, 23 mars 1725 - 9 septembre 1767 (étude II)
Archives nationales
- Minutes de Jacques BRICAULT, 23 mars 1725 - 20 septembre 1767; MC/ET/II/421 - MC/ET/II/624
  - Minutes. 1737, avril - 1737, juin, avril 1737 - juin 1737; MC/ET/II/463
    - Harcourt duchesse d' § Partage de sa succession en liquidation - Compte de tutelle de mlle d. Hareurt et en La Meilleraye, 14 juin 1738 - 17 juin 1738; MC/ET/II/463
    - LOUIS Dauphin de France fils de Louis XV § Signature au contrat de mariage HAUTEFORT-HARCOURT., 20 juin 1738; MC/ET/II/463
    - Louis XV § Signature avec celle de la reine, du dauphin et de mesdamel au contrat de mariage Hautefort-Harcourt, 20 juin 1738; MC/ET/II/463
  - Minutes. 1737, juillet - 1737, septembre, juillet 1737 - septembre 1737; MC/ET/II/464
    - Inventaire après décès de Jean-Jacques MALANDRE, maître gaînier, quai des Morfondus, époux de Marguerite-Claude HENRY., 4 juillet 1737; MC/ET/II/464
      inventaire après décès; Morfondus (quai des); Malandre, Jean-Jacques; Henry, Marguerite-Claude
    - Contrat de mariage entre Gabriel-Antoine SCELLIER, maître tondeur, presseur de draps, sous les piliers de la Tonnellerie et de Marguerite-Claude HENRY, veuve de Jean-Jacques MALANDRE, maître gaînier, quai de l'Horloge., 7 juillet 1737; MC/ET/II/464
      contrat de mariage; Tonnellerie (piliers de la); Horloge (quai de l'); Scellier, Gabriel-Antoine; Henry, Marguerite-Claude; Malandre, Jean-Jacques; tisserand
    - Inventaire après décès de Louise-Antonine GONTAUT de BIRON, Hôtel de Louvois, rue de Richelieu, femme de François-César LE TELLIER de MONTMIRAIL, capitaine dans le régiment de Royal Roussillon, cavalerie et capitaine, colonel de la Compagnie des Cent-Suisses., 10 juillet 1737; MC/ET/II/464
      inventaire après décès; Richelieu (rue de); Gontaut de Biron, Louise-Antonine; Le Tellier de Montmirail, François-César; officier (armée)
    - Inventaire après décès de Jeanne POTART, rue Sainte-Anastase, veuve de Nicolas CHAPOTIN, marchand de vin., 11 juillet 1737; MC/ET/II/464
      inventaire après décès; Sainte-Anastase (rue); Potart, Jeanne; Chapotin, Nicolas; commerçant
    - Contrat de mariage entre Henri CHENU, rue Neuve-des-Capucines, bourgeois de Paris et Marie-Jeanne GODEFROIT, fille de feu Claude GODEFROIT, valet de chambre, rue des Gravilliers., 15 juillet 1737; MC/ET/II/464
      contrat de mariage; Neuve-des-Capucins (rue); Gravilliers (rue des); Chenu, Henri; Godefroit, Marie-Jeanne; Godefroit, Claude; employé de maison
    - Partage des rentes de Joachim RAULET, écuyer, seigneur de Corbrande et de sa femme Elisabeth COUSIN., 22 juillet 1737; MC/ET/II/464
      partage; Raulet, Joachim (seigneur de Corbrande); Cousin, Elisabeth
    - Partage de Elisabeth COUSIN, épouse de Joachim RAULET, 22 juillet 1737; MC/ET/II/464
      partage; Cousin, Elisabeth; Raulet, Joachim
    - Contrat de mariage entre Jean LE FRANCOIS dit LA FONTAINE, aubergiste, rue du Mail et Madeleine DESCHAMPS, veuve de Noël THIBAULT, boucher, rue de la Bûcherie., 22 juillet 1737; MC/ET/II/464
      contrat de mariage; Mail (rue du); Bûcherie (rue de la); Le Francois, Jean; Deschamps, Madeleine; Thibault, Noël; hôtelier; boucher
    - Testament de Jean-Louis AMELIN maitre fripier, rue Contrescarpe., 4 août 1737; MC/ET/II/464
      testament; Contrescarpe (rue de la); Amelin, Jean-Louis; commerçant; brocanteur
    - Inventaire après décès de Jeanne JACQUET, Hôtel de Luynes, rue Saint-Dominique, femme de Pierre LEFEBVRE, maître d'hôtel du duc de Luynes., 9 août 1737; MC/ET/II/464
      inventaire après décès; Saint-Dominique (rue); Jacquet, Jeanne; Lefebvre, Pierre; maître d'hôtel
    - Testament de Geneviève GONIN, rue Saint-Nicolas-des-Champs, veuve de Marin DE CAUX, officier du roi., 12 août 1737; MC/ET/II/464
      testament; Gonin, Geneviève; Caux, Marin de
    - Contrat de mariage entre Joseph MOURET, valet de chambre, café d'Orléans, rue Neuve-des-Petits-Champs et Marie-Madeleine LAMBERT, fille de Louis LAMBERT, porteur d'argent à la Compagnie des Indes, rue Vivien., 17 août 1737; MC/ET/II/464
      contrat de mariage; Neuve-des-Petits-Champs (rue); Mouret, Joseph; Lambert, Marie-Madeleine; Lambert, Louis; employé de maison
    - Contrat de mariage entre Noël Guillaume BAUDOUIN, maçon, Versailles, rue de Bourbon et Marie-Jeanne PREMONT, fille de François PREMONT bourgeois de Versailles, rue de l' Etang., 3 septembre 1737; MC/ET/II/464
      contrat de mariage; Versailles (Yvelines); Baudouin, Noël-Guillaume; Premont, Marie-Jeanne; Premont, François; maçon
    - Contrat de mariage entre Pierre HERON, domestique, place Vendôme et Marie-Jeanne LEMAIRE, cloître des Filles-Saint-Thomas, fille de feu Denis LEMAIRE, laboureur à Rebais en Brie, cloître des Filles-Saint-Thomas., 10 septembre 1737; MC/ET/II/464
      contrat de mariage; Vendôme (place); Heron, Pierre; Lemaire, Marie-Jeanne; Lemaire, Denis; employé de maison; agriculteur
    - Testament de Elisabeth-Charlotte NOURY, fille majeure, rue Saint-Denis., 17 septembre 1737; MC/ET/II/464
    - Contrat de mariage entre Etienne PORCHET, officier du roi, Glatigny, paroisse de Jouy-le-Moutier et Marie-Noëlle BAILLET, fille de Nicolas BAILLET, marchand à Chanteloup., 24 septembre 1737; MC/ET/II/464
      contrat de mariage; Jouy-le-Moutier (Val-d'Oise); Porchet, Etienne; Baillet, Marie-Noëlle; Baillet, Nicolas; commerçant
    - Contrat de mariage entre François MOURET, valet de chambre du marquis de Béthune, rue Jean-Saint-Denis et Anne LAMBERT, fille de Louis LAMBERT, porteur d'argent à la Compagnie des Indes, rue Vivien., 30 septembre 1737; MC/ET/II/464
      contrat de mariage; Jean-Saint-Denis (rue); Mouret, François; Lambert, Anne; Lambert,Louis; employé de maison
  - Minutes. 1737, octobre - 1737, décembre, octobre 1737 - décembre 1737; MC/ET/II/465
    - Contrat de mariage entre Claude PELEGRIN, marchand de vin, rue des Prouvaires, ordinairement à Choissy prés Compiègne et Marie-Angélique RIMBERT, fille de feu Martin RIMBERT, maître perruquier, rue Traînée., 6 octobre 1737; MC/ET/II/465
      contrat de mariage; Prouvaires (rue des); Pelegrin, Claude; Rimbert, Marie-Angélique; Rimbert, Martin; commerçant; coiffeur
    - Contrat de mariage entre Jacques BEAULAIGRE, maître boulanger, rue du Roi-de-Sicile et Catherine-Nicole TASTEPOIRE-CHATILLON, fille de Nicolas TASTEPOIRE-CHATILLON, marchand mercier, rue de la Vannerie., 16 octobre 1737; MC/ET/II/465
      contrat de mariage; Roi-de-Sicile (rue du); Vannerie (rue de la); Beaulaigre, Jacques; Tastepoire-Chatillon, Catherine-Nicole; Tastepoire-Chatillon, Nicolas; boulanger; commerçant
    - Partage de Nicolas POTDEVIN, mineur, Dreux., 21 octobre 1737; MC/ET/II/465
      partage; Dreux (Eure-et-Loir); Potdevin, Nicolas
    - Inventaire après décès de Nicolas BOUCHER, conseiller, secrétaire du roi, rue Trainée, époux de Françoise THIERRY., 23 octobre 1737; MC/ET/II/465
      inventaire après décès; Boucher, Nicolas; Thierry, Françoise; secrétaire du roi (Ancien Régime)
    - Inventaire après décès de Alexis DUPUIS, compagnon serrurier, rue de Beauvais époux de Françoise LALANDE., 24 octobre 1737; MC/ET/II/465
      inventaire après décès; Beauvais (rue de); Dupuis, Alexis; Lalande, Françoise; serrurier
    - Contrat de mariage entre André-Joseph Corré, rue Quincampoix, bourgeois de Paris et Geneviéve-Michéle Dhostel, marchande lingère, fille de feu Michel Dhoste, habitant d'Ivry sur Seine, rue de la Lingerie., 14 novembre 1737; MC/ET/II/465
      contrat de mariage; Quincampoix (rue); Lingerie (rue de la); Ivry-sur-Seine (Val-de-Marne); Corré, André-Joseph; Dhostel, Geneviéve-Michéle; Dhostel, Michel; teinturier blanchisseur
    - Inventaire après décès de Anne CENSIER., 15 novembre 1737; MC/ET/II/465
      inventaire après décès; Censier, Anne
    - Contrat de mariage entre Louis DUMARTOIS, écuyer, lieutenant au régiment d'Artois, Soissons et Louise-Michelle VAULTIER, fille de feu Pierre VAULTIER, écuyer, chevalier de Saint-Louis, lieutenant du grand maître de l'Artillerie, Soissons., 17 novembre 1737; MC/ET/II/465
      contrat de mariage; Soissons (Aisne); Dumartois, Louis; Vaultier, Louise-Michelle; Vaultier, Pierre
    - Contrat de mariage entre Jacques CHARLIER, bourgeois de Paris, rue de Beauvais et Françoise LALANDE, veuve de Alexis DUPUIS, rue de Beauvais, serrurier., 23 novembre 1737; MC/ET/II/465
      contrat de mariage; Beauvais (rue de); Charlier, Jacques; Lalande, Françoise; Dupuis, Alexis; serrurier
    - Contrat de mariage entre Jean-Claude VERRIER, marchand de vin, bourgeois de Paris, rue de la Huchette et Marie-Elisabeth BIDAULT, fille de feu Etienne BIDAULT, marchand hôtelier à Mantes., 25 novembre 1737; MC/ET/II/465
      contrat de mariage; Huchette (rue de la); Mantes-la-Jolie (Yvelines); Verrier, Jean-Claude; Bidault, Marie-Elisabeth; Bidault, Etienne; commerçant; hôtelier
    - Liquidation et partage des biens provenant de la communauté Lecomte-Bigot entre Nicolas Lecomte et ses enfants., 21 décembre 1737; MC/ET/II/465
      Total des biens de la communauté: 48.260 livres 18 sols 9 deniers (la totalité des biens meubles inventoriés: 1.839 livres 10 sols).
      - 'État des bons effets actifs contenus dans les mémoires arrêtés et non arrêtés inventoriés...' Ils s'élèvent à 9.848 livres.
      - 'État des effets douteux...' Ils s'élèvent à 12.925 livres 10 sols. A noter: deux sentences du Châtelet contre la comtesse de Guébriant au sujet de mémoires non payés, s'élevant à 4.241 livres, un mémoire non arrêté de 253 livres, ouvrages faits pour l'archevêque de Cambrai.
      - 'État des mauvais effets actifs...' Ils s'élèvent à 5.497 livres 5 sols.
      Documents du Minutier central concernant l'histoire de l'art (1700-1750), par Mireille Rambaud, tome II [études I à X, soit 2357 actes], Paris, Archives nationales, 1971, p. 318 (instrument de recherche imprimé dématérialisé, certaines notices sont plus détaillées dans la version intégrale accessible en ligne par la rubrique 'Autres instruments de recherche', voir contexte dans le Plan d’orientation général - Notaires de Paris, guides thématiques du Minutier).
  - Minutes. 1738, janvier - 1738, février, janvier 1738 - février 1738; MC/ET/II/466
    - Testament de Elisabeth THIERRY, veuve de Louis-Amable CARPENTIER de LIZY., 1er janvier 1738 - 1738; MC/ET/II/466
      testament; Thierry, Elisabeth; Carpentier de Lizy, Louis-Amable
    - Testament de Louis-Amable Carpentier de Lizy, rue du Mail, commissaire de la première compagnie des gardes du corps du roi, chevalier de Saint-Louis, époux de Elisabeth THIERRY., 1er janvier 1738 - 1738; MC/ET/II/466
      testament; Mail (rue du); Carpentier de Lizy, Louis-Amable; Thierry, Elisabeth
    - Inventaire après décès de Philippe PIGNE, écuyer, conseiller-secrétaire du roi, procureur général des Economats du royaume, rue du Mail, époux de Marie-Françoise de LAISTRE., 7 janvier 1738; MC/ET/II/466
      inventaire après décès; Mail (rue du); Pigne, Philippe; Laistre, Marie-Françoise de
    - Inventaire aprés décès de Anne CHEVALIER, enclos des Dames de l'Abbaye de Port-Royal, veuve de Henri PERCHERON, avocat au Parlement et intendant de la Marquise de Louvois., 15 janvier 1738; MC/ET/II/466
      inventaire après décès; Chevalier, Anne; Percheron, Henri; avocat au parlement (Ancien Régime)
    - Inventaire aprés décès de Claude CHEVALIER, fille majeure, enclos des Dames de l'Abbaye de Port-Royal, rue Saint-Jacques., 15 janvier 1738; MC/ET/II/466
      inventaire après décès; Port-Royal (prison de); Saint-Jacques (rue); Chevalier, Claude
    - Contrat de mariage entre Etienne-Yves ROUSSEL, domestique, rue de Seine et Jeanne CARRE, fille de Jean CARRE, garde chasse de Mauvages-en-Lorraine, cul-de-sac Saint-Vincent., 21 janvier 1738; MC/ET/II/466
      contrat de mariage; Seine (rue de); Roussel, Etienne-Yves; Carre, Jeanne; Carre, Jean; employé de maison
    - Inventaire après décès de Louis-Amable Carpentier de Lizy, rue du Mail, commissaire de la première compagnie des gardes du corps du roi, époux de Elisabeth THIERRY., 22 janvier 1738; MC/ET/II/466
      inventaire après décès; Mail (rue du); Carpentier de Lizy, Louis-Amable; Thierry, Elisabeth
    - Inventaire après décès de messire Pierre-Hilaire Danes, prêtre, docteur de Sorbonne, abbé commendataire de l'Abbaye de Saint-Michel de Bessan, conseiller du roi., 30 janvier 1738; MC/ET/II/466
      inventaire après décès; Danes, Pierre-Hilaire; prêtre; abbé
    - Contrat de mariage entre François DAUVERGNE, marchand boursier, Triel et Thérèse DE ROUX, fille de feu Nicolas DE ROUX, maître de forges à La Charité-sur-Loire, rue des Mauvaises-Paroles., 4 février 1738; MC/ET/II/466
      contrat de mariage; Mauvaises-Paroles (rue des); Dauvergne, François; Roux, Thérèse de; Roux, Nicolas de; commerçant; chef d'entreprise
    - Contrat de mariage entre François-Martin RUMEL, valet de chambre du prince Ragotzy, rue de Seine et Marguerite-Antoinette-Françoise LE HONGRE, fille de feu François LE HONGRE, aubergiste, rue de Seine., 10 février 1738; MC/ET/II/466
      contrat de mariage; Seine (rue de); Rumel, François-Martin; Le Hongre, Marguerite-Antoinette-Françoise; Le Hongre, François; employé de maison; hôtelier
    - Contrat de mariage entre Michel PICARD, serrurier, enclos Sainte-Marie-du-Temple et Catherine CHARPENTIER, fille de feu Julien-Guillaume CHARPENTIER, domestique, rue Saint-Sauveur., 12 février 1738; MC/ET/II/466
      contrat de mariage; Picard, Michel; Charpentier, Catherine; Charpentier, Julien-Guillaume; serrurier; employé de maison
  - Minutes. 1738, mars - 1738, mai, mars 1738 - mai 1738; MC/ET/II/467
    - Testament de Noëlle LAIRE, Faubourg de La-Courtille-lès-Paris, femme de Antoine-Joseph GODIN, compagnon charpentier., 3 mars 1738; MC/ET/II/467
      testament; Laire, Noëlle; Godin, Antoine-Joseph; charpentier
    - Testament de Marguerite Dusaussoy, rue Coquilliére, femme de Michel Le Plé, avocat au Parlement., 20 mars 1738; MC/ET/II/467
      testament; Coquillière (rue); Dusaussoy, Margueritte; Le Plé, Michel; avocat au parlement (Ancien Régime)
    - Bail pour huit ans, par Étienne-René Potier de Gesvres, évêque et comte de Beauvais, abbé commend ataire de l'abbaye royale de Notre-Dame d'Ourscamps, à Paul Du Mesnil, architecte, et Jeanne Alexandre, sa femme, demeurant rue des Tournelles, d'une grande maison à porte cochère située derrière une autre maison à porte cochère, sise rue Geoffroy-L'Asnier, appartenant pour les deux tiers à l'abbé et pour l'autre tiers aux prieur et religieux de l'abbaye d'Ourscamps, moyennant 1.000 livres de loyer annuel, dont les deux tiers seront payés à l'évêque-abbé et l'autre tiers aux prieur et religieux d'Ourscamps., 19 avril 1738; MC/ET/II/467
      Documents du Minutier central concernant l'histoire de l'art (1700-1750), par Mireille Rambaud, tome II [études I à X, soit 2357 actes], Paris, Archives nationales, 1971, p. 70 (instrument de recherche imprimé dématérialisé, certaines notices sont plus détaillées dans la version intégrale accessible en ligne par la rubrique 'Autres instruments de recherche', voir contexte dans le Plan d’orientation général - Notaires de Paris, guides thématiques du Minutier).
    - Bail pour neuf ans, par le même aux mêmes (voir autre bail en date du 19 avril 1738), du corps de logis sur rue d'une maison sise rue Geoffroy-l'Asnier, dépendant de l'abbaye d'Ourscamps, dans les mêmes conditions que la précédente, moyennant 600 livres de loyer annuel., MC/ET/II/467
      Documents du Minutier central concernant l'histoire de l'art (1700-1750), par Mireille Rambaud, tome II [études I à X, soit 2357 actes], Paris, Archives nationales, 1971, p. 71 (instrument de recherche imprimé dématérialisé, certaines notices sont plus détaillées dans la version intégrale accessible en ligne par la rubrique 'Autres instruments de recherche', voir contexte dans le Plan d’orientation général - Notaires de Paris, guides thématiques du Minutier).
    - Inventaire après décès de Marguerite Dusaussoy, rue Coquilliére, femme de Michel Le Plé, avocat au Parlement., 25 avril 1738; MC/ET/II/467
      inventaire après décès; Coquillière (rue); Dusaussoy, Margueritte; Le Plé, Michel; avocat au parlement (Ancien Régime)
    - Contrat de mariage entre Claude ROUX MERCERYS, bourgeois de Paris et Clotilde MAILLARD, fille de feu François MAILLARD, maître paveur, rue Croix-des-Petits-Champs., 4 mai 1738; MC/ET/II/467
      contrat de mariage; Croix-des-Petits-Champs (rue); Roux Mercerys, Claude; Maillard, Clotilde; Maillard, François; paveur-dalleur
    - Contrat de mariage entre Paul FRISSART, domestique, rue Transnonaine et Françoise GALLERAND, domestique, cloître des Filles Saint-Thomas, fille de feu François GALLERAND, vigneron à Breuilpont prés de Passy, rue Neuve-Saint-Augustin., 9 mai 1738; MC/ET/II/467
      contrat de mariage; Neuve-Saint-Augustin (rue); Transnonnain (rue); Frissart, Paul; Gallerand, Françoise; Gallerand, François; employé de maison; viticulteur
    - Testament de Marie TAUZIE, fille majeure, rue de la Sourdière., 15 mai 1738; MC/ET/II/467
      testament; La-Sourdière (rue de); Tauzie, Marie
    - MOLLE (Jean) Maître maçon Chaillot § Convention .., 20 mai 1738; MC/ET/II/467
      Molle, Jean
    - Pinot (Etienne), maître menuisier, rue Saint-Martin § Notoriété d'Héritiers., 20 mai 1738; MC/ET/II/467
      notoriété; Pinot, Etienne
    - Inventaire après décès de Marie-Henriette VIDARD de la MOTTE, fille majeure, rue de l'Egout-Saint-Martin., 23 mai 1738; MC/ET/II/467
      inventaire après décès; Vidard de la Motte, Marie-Henriette
    - Contrat de mariage entre Edme PROCHASSON, écuyer, garde du corps de la Reine, seconde douairiére d'Espagne, rue de la Tournelle et Anne DENOUX, fille de feu Joseph DENOUX, notaire royal et apostolique de Châlons-en-Champagne, Palais du Luxembourg., 28 mai 1738; MC/ET/II/467
      contrat de mariage; Tournelle (rue de la); Luxembourg (palais du); Prochasson, Edme; Denoux, Anne; Denoux, Joseph; notaire
  - Minutes. 1738, juin, juin 1738; MC/ET/II/468
    - Contrat de mariage entre Antoine Gerard, limonadier, rue Neuve-Saint-Eustache et Catherine Dufossé, fille de feu Jacques Dufossé, marchand maître limonadier, distillateur, rue Neuve-Saint-Eustache., 8 juin 1738; MC/ET/II/468
      contrat de mariage; Neuve-Saint-Eustache (rue); Gerard, Antoine; Dufossé, Catherine; Dufossé, Jacques; restaurateur; commerçant; distillateur
    - Contrat de mariage entre Jacques DUBRU, domestique, rue de Beaune et Charlotte GUERIN, fille de Claude GUERIN, valet de chambre, rue Coquilliére., 14 juin 1738; MC/ET/II/468
      contrat de mariage; Beaune (rue de); Coquillière (rue); Dubru, Jacques; Guerin, Charlotte; Guerin, Claude; employé de maison; employé de maison
    - Contrat de mariage entre Noël-Louis MEYSSON, maître cordonnier, rue du Harlay et Marie GUYOT, fille de feu Charles GUYOT, laboureur à Gigny-aux-bois, diocése de Troyes, rue Saint-Martin., 15 juin 1738; MC/ET/II/468
      contrat de mariage; Harlay (rue de); Saint-Martin (rue); Meysson, Noël-Louis; Guyot, Marie; Guyot, Charles; cordonnier; agriculteur
    - Partage de Marie-Madeleine LE TELLIER de BARBEZIEUX de LOUVOIS duchesse d'HARCOURT, femme de François de HARCOURT marquis de la MEILLERAYE pair de France., 17 juin 1738; MC/ET/II/468
      partage; Le Tellier de Barbezieux de Louvois, Marie-Madeleine (duchesse d'Harcourt); Harcourt, François d'(marquis de la Meilleraye)
    - RICORDEAU Charles tailleur de Pierres rue de Chaillot § - Vente, 22 juin 1738; MC/ET/II/468
  - Minutes. 1738, juillet - 1738, août, juillet 1738 - août 1738; MC/ET/II/469
    - Contrat de mariage entre Nicolas MARTIN, avocat au Parlement et bailly d'Aumont, rue des Poitevins et Louise-Martiale PIDANSAT, fille de feu François-Pierre PIDANSAT, avocat au Parlement, bailly de la Duché, prairie d'Aumont, Chaource., 9 juillet 1738; MC/ET/II/469
      contrat de mariage; Poitevins (rue des); Chaource (Aube); Martin, Nicolas; Pidansat, Louise-Martiale; Pidansat,François-Pierre; avocat au parlement (Ancien Régime)
    - Contrat de mariage entre Antoine-Robert PARDE, écuyer, seigneur de Gonor, sous-brigadier des gardes du corps du roi, contrôleur de l'ordinaire des guerres, rue de Tournon et Marie-Marguerite FENAULT, fille de feu Claude FENAULT, seigneur de la Jonchére, avocat au Parlement, rue de Vaugerard., 2 août 1738; MC/ET/II/469
      contrat de mariage; Tournon (rue de); Vaugirard (rue de); Parde, Antoine-Robert (seigneur de Gonor); Fenault, Marie-Marguerite; Fenault,Claude (seigneur de la Jonchére); avocat au parlement (Ancien Régime)
    - Contrat de mariage entre Pierre BOULLIETTE, bourgeois de Paris, rue Comtesse d'Artois et Louise-Françoise LEGRAS, veuve de Philippe François DUCHESNE, avocat au Parlement, huissier ordinaire du roi, rue Comtesse d'Artois., 25 août 1738; MC/ET/II/469
      contrat de mariage; Comtesse-d'Artois (rue de la); Boulliette, Pierre; Legras, Louise-Françoise; Duchesne, Philippe-François; avocat au parlement (Ancien Régime); huissier de justice
  - Minutes. 1738, septembre - 1738, octobre, septembre 1738 - octobre 1738; MC/ET/II/470
    - Partage de SEGUIN, chevalier, baron de SOUANCE, président de la Chambre des Comptes, rue Notre-Dame-des-Victoires., 6 septembre 1738; MC/ET/II/470
      partage; Notre-Dame-des-Victoires (rue); Seguin (baron de Souance)
    - Contrat de mariage entre Louis Barbier, maître tabletier, rue Saint-Denis et Marie-Antoinette Chartel, fille de feu Antoine Chartel, maître sculpteur, rue Saint-Denis., 8 septembre 1738; MC/ET/II/470
      contrat de mariage; Saint-Denis (rue); Barbier, Louis; Chartel, Marie-Antoinette; Chartel, Antoine; tabletier; sculpteur
    - CHARTREL (Antoine) maître sculpteur § Mariage de Marie Antoinette Chartrel fille de défunt A. Ch. en présence de ses frères Antoine et Michel Chartrel maître Sculpteurs, 8 septembre 1738; MC/ET/II/470
      contrat de mariage; Chartrel, Antoine
    - Contrat de mariage entre Pierre LEFEBURE, maître d'hôtel du duc de Luynes, hôtel de Luynes, rue Saint-Dominique et Marie-Antoinette DELAAGE, femme de chambre de feue Mademoiselle, fille de feu Etienne DELAAGE, notaire et procureur au bailliage de Villers Cotterets, Palais Royal., 11 septembre 1738; MC/ET/II/470
      contrat de mariage; Saint-Dominique (rue); Palais Royal; Lefebure, Pierre; Delaage, Marie-Antoinnete; Delaage, Etienne; maître d'hôtel
    - Inventaire après décès de Roch SOUILLART dit LACROIX, valet de chambre du duc de Duras, rue de Duras, Faubourg Saint-Honoré., 15 septembre 1738; MC/ET/II/470
      inventaire après décès; Saint-Honoré (faubourg); Souillart dit Lacroix, Roch; employé de maison
    - MAHON (François) architecte rue de la Chanvrerie § Vente de meubles, 15 septembre 1738; MC/ET/II/470
      acte de vente; Mahon, François
    - LIMONADIER § Meubles et ustenciles de boutique de limonadier; Vente., 15 septembre 1738; MC/ET/II/470